Inventaris van het archief van de Commissie Vergunningen Wegverkeer, 1927-1990
Nationaal Archief, Den Haag
Ministerie van Verkeer en Waterstaat: Commissie Vergunningen Wegverkeer
VW / Cie. Vergunningen Wegverkeer
1988-1990
5112
1.60 meter; 63 inventarisnummers.
Normale geschreven, getypte en gedrukte documenten, geen bijzondere handschriften.
Nationaal Archief, Den Haag
Commissie Vergunningen Wegverkeer
Het archief bevat de agenda's en verslagen van de vergaderingen van de Commissie Vergunningen Wegvervoer (CVW).
Archiefvorming
Geschiedenis van de archiefvormer
De volledige historische achtergronden en ontwikkelingen van de Commissie Vergunningen Wegverkeer en van het beleidsterrein goederenvervoer zijn uitgebreid beschreven in de volgende publicatie: 85. Goed vervoerd. Een institutioneel onderzoek naar het beleidsterrein goederenvervoer, 1945-1996 (samenstelling: drs. N. Marcelis, M. de Koning en drs. A. Spieksma).
Geschiedenis van het archiefbeheer
De verwerving van het archief
Het archief is krachtens bepalingen van de Archiefwet overgebracht.
Inhoud en structuur van het archief
01.01.02; 2.16
Selectie en vernietiging
Voor de selectie is gebruik gemaakt van het concept-basisselectiedocument Goederenvervoer, 1945 - 1996 (concept-exemplaar januari 1999).
Voor de bewerking had het archief een omvang van 1,75 meter. Het is geheel voor bewaring aangewezen en overgedragen aan het Nationaal Archief. Uit dit archiefbestand is niet vernietigd.
Ordening van het archief
Het archief is allereerst ingedeeld naar beleidsterrein. Met een beleidsterrein wordt bedoeld een afgebakend onderwerp van overheidsbemoeienis, in dit geval dus "Goederenvervoer".
Per beleidsterrein is het archief onderverdeeld naar handeling. Per handeling zijn de beschrijvingen van de dossiers vermeld. Een handeling wordt verricht door een actor ter uitvoering van een taak, of op grond van een wettelijke bevoegdheid. Een actor is een overheidsinstelling die bevoegd is zelfstandig op te treden (bijvoorbeeld een minister) binnen het beleidsterrein. Op een beleidsterrein treden meerdere actoren handelend op.
Aanwijzingen voor de gebruiker
Openbaarheidsbeperkingen
Volledig openbaar.
Materiële beperkingen
Andere toegang
Het archief was aanvankelijk beschreven in de Institutionele Toegang: 5.085.5112 - Institutionele Toegang op de gegevensbestanden met betrekking tot het beleidsterrein Goederenvervoer over de periode 1927-1990.
Aanvraaginstructie
Openbare archiefstukken kunnen online worden aangevraagd en gereserveerd. U kunt dit ook via de terminals in de studiezaal van het Nationaal Archief doen. Om te kunnen reserveren dient u de volgende stappen te volgen:
U maakt een profiel aan op www.gahetna.nl, en logt vervolgens in
Via de archiefinventaris (alleen de beschrijvingen met rode nummers) selecteert u het gewenste archiefstuk door op de knop 'Reserveren' te klikken
In het volgende scherm geeft u aan op welke dag u het archiefstuk wilt inzien
Indien u zich bevindt in de studiezaal en een tafelnummer heeft ontvangen kunt u dit nummer vermelden. Als u geen tafelnummer heeft kunt u tafelnummer 777 laten staan
Vervolgens bevestigt u uw reservering door deze te versturen.
Verwant materiaal
Beschikbaarheid van kopieën
Beschrijving van de series en archiefbestanddelen
- Goederenvervoer, zorgdrager minister van Verkeer en Waterstaat 1945-1996, 085
  - Het jaarlijks verslag uitbrengen aan de minister over de werkzaamheden. 1988-1992, 117
    Actor: Commissie Vergunningen Wegverkeer
    Grondslag: UAG 1988, art. 73.
    Product: Jaarverslag.
    Datum: 29-05-2007
    - Agenda's en verslagen van de vergaderingen van de Commissie Vergunningen Wegvervoer (CVW)., 1988-1990; 1-64
      - 1988 apr. 14 1988, 1
      - 1988 juni 02 1988, 3
      - 1988 juli 14 1988, 4
      - 1988 juli 28 1988, 5
      - 1988 aug. 11 1988, 6
      - 1988 aug. 25 1988, 7
      - 1988 aug. 31 1988, 8; pak
      - 1988 sep. 08 1988, 9
      - 1988 okt. 06 1988, 10
      - 1988 okt. 20 1988, 11
      - 1988 nov. 03 1988, 12
      - 1988 nov. 17 1988, 13
      - 1988 dec. 01 1988, 14
      - 1988 dec. 13 1988, 15
      - 1989 jan. 12 1989, 16; pak
      - 1989 jan. 26 1989, 17
      - 1989 feb. 09 1989, 18
      - 1989 feb. 23 1989, 19
      - 1989 mrt. 09 1989, 20
      - 1989 mrt. 23 1989, 21
      - 1989 apr. 06 1989, 22
      - 1989 apr. 20 1989, 23
      - 1989 mei 11 1989, 24
      - 1989 mei 25 1989, 25
      - 1989 juni 08 1989, 26
      - 1989 juni 22 1989, 27; pak
      - 1989 juli 06 1989, 28
      - 1989 juli 20 1989, 29; pak
      - 1989 aug. 03 1989, 30
      - 1989 aug. 17 1989, 31
      - 1989 aug. 31 1989, 32
      - 1989 sep. 14 1989, 33
      - 1989 sep. 28 1989, 34
      - 1989 okt. 19 1989, 35
      - 1989 nov. 02 1989, 36
      - 1989 nov. 16 1989, 37
      - 1989 nov. 30 1989, 38
      - 1989 dec. 14 1989, 39
      - 1990 jan. 11 1990, 40
      - 1990 jan. 25 1990, 41
      - 1990 feb. 08 1990, 42
      - 1990 feb. 22 1990, 43
      - 1990 mrt. 08 1990, 44; pak
      - 1990 mrt. 22 1990, 45; pak
      - 1990 apr. 05 1990, 46
      - 1990 mei 03 1990, 47; pak
      - 1990 mei 17 1990, 48; pak
      - 1990 mei 31 1990, 49
      - 1990 juni 14 1990, 50
      - 1990 juni 27 1990, 51; pak
      - 1990 juli 12 1990, 52
      - 1990 juli 26 1990, 53; pak
      - 1990 aug. 09 1990, 54; pak
      - 1990 aug. 23 1990, 55
      - 1990 sep. 06 1990, 56; pak
      - 1990 sep. 20 1990, 57
      - 1990 okt. 04 1990, 58; pak
      - 1990 okt. 18 1990, 59
      - 1990 nov. 01 1990, 60
      - 1990 nov. 15 1990, 61
      - 1990 nov. 29 1990, 62
      - 1990 dec. 13 1990, 63; pak
      - 1990 dec. 27 1990, 64; pak